【裁判字號】    92,易,603
【裁判日期】    920620
【裁判案由】    傷害
【裁判全文】
臺灣臺南地方法院刑事判決                          九十二年度易字第六三號
    公  訴  人  臺灣台南地方法院檢察署檢察官
    被      告  乙○○
右列被告因傷害案件，經檢察官提起公訴（九十二年度偵緝字第四九號），本院判決
如左：
    主  文
乙○○傷害人之身體，處有期徒刑貳月，如易科罰金，以參佰元折算壹日。
    事  實
一、乙○○與甲○○原是男女朋友同居關係，民國九十年八月一日下午二時四十分許
    ，乙○○駕駛自小客車搭載甲○○，從台南市欲往高雄縣茄萣鄉，同日下午三時
    途經台南市○區○○○路時，乙○○於所駕駛上開自小客車車內藉機欲再向甲○
    ○索取金錢花用，為甲○○所拒，雙方因而在上開自小客車車內發生爭吵，乙○
    ○竟基於傷害人之犯意，將甲○○自小客車內拉出車外予以毆打，致甲○○受有
    (一)頭部外傷合併右臉頰五×五公分挫傷血腫及左頂骨頭皮三×三微腫(二)頸部、左
    手肘二×二公分淤腫等傷害。
二、案經甲○○訴由台南市警察局第六分局報請台灣台南地方法院檢察署檢察官偵查
    起訴。
    理  由
一、訊據被告乙○○於警訊、偵查中及本院審理時均矢口否認其有上揭傷害之犯行，
    辯稱：九十年八月一日下午三時，我駕駛自小客車途經案發現場時，有一名女子
    打行動電話給我，告訴人甲○○當場對我產生誤會，自己逕自打開車門便要跳車
    ，其係被海風吹回的車門打到才造成傷害云云。惟查：被告確有右揭傷害事實，
    迭據告訴人甲○○於警訊、偵查中指訴明確，其於偵查時亦陳稱：伊與被告於民
    國八十九年十二月間經友人陳海砂介紹認識，交往期間被告乙○○屢次釋出善意
    ，令其相信被告是真心相對，進而成為男女親密朋友並同居，於同居期間我因深
    愛對方即乙○○，時常提供金錢予被告花用，更於民國九十年四月九日至李東龍
    所經營之東龍汽車行（地址：台南市○○○路○段二九號），以我的名義購買
    車牌為ＵＡ－七九九七號之黑灰色賓士轎車，當場支付訂金三十萬元整，由乙○
    ○為見證人，提出汽車買賣合約書一份，並表示因年老眼力不佳無法駕駛，所以
    該車均由被告使用乙節，經核屬實。又被告乙○○上揭傷害行為致使告訴人甲○
    ○受有上揭(一)頭部外傷合併右臉頰五×五公分挫傷血腫及左頂骨頭皮三×三微腫
    、(二)頸部、左手肘多處挫傷之傷害，亦有行政院衛生署台南醫院九十年八月一日
    出具之驗傷證明書、診斷證明書各一紙在卷可稽。綜上情節以觀，顯見告訴人甲
    ○○與被告同居期間深愛對方，除提供金錢供其花用外，並購車供其使用，茍被
    告無右揭傷害告訴人之犯行，告訴人對被告愛之唯恐不及，豈有恣意陷害之理，
    被告所辯乃卸責之詞，不足採信。本件事證已甚明確，被告犯行已堪認定。
二、核被告傷害人之身體，所為係犯刑法第二百七十七條第一項之傷害罪。爰審酌被
    告犯罪之動機、目的、手段、告訴人身體、精神所受之創傷、及其犯罪後偵審中
    飾詞狡辯態度不佳等一切情狀，酌情量處如主文所示之刑，並諭知易科罰金之折
    算標準，以資懲儆。
據上論斷，應依刑事訴訟法第二百九十九條第一項前段，刑法第二百七十七條第一項
、第四十一條第一項前段，罰金罰鍰提高標準條例第一條前段、第二條，判決如主文
。
本案經檢察官盧駿道到庭執行職務。
中      華      民      國    九十二    年      六      月     二十     日
                              臺灣臺南地方法院刑事第二庭
                                      法  官  陳  忠  鎣
右正本證明與原本無異
如不服本判決應於送達後十日內向本院提出上訴狀（應附繕本）
                                      書記官  吳  信  助
中      華      民      國    九十二    年      六      月    二十三    日
附錄本案論罪科刑法條全文：
刑法第二百七十七條第一項：傷害人之身體或健康者，處三年以下有期徒刑、拘役或
                          一千元以下罰金。


司法院資訊處製作；財團法人民間司法改革基金會備份。
